【裁判字號】    99,聲,2167
【裁判日期】    990728
【裁判案由】    聲請具保停止羈押
【裁判全文】
臺灣高等法院刑事裁定                  99年度聲字第2167號
聲  請  人
即  被  告  甲○○
上列被告因違反槍砲彈藥刀械管制條例等案件（99年度上訴字第
1267號），聲請具保停止羈押，本院裁定如下：
    主  文
聲請駁回。
    理  由
一、聲請意旨略以：聲請人即被告甲○○於偵、審中均配合訊問
    ，且同案被告及重要證人亦已訊問完畢，是被告已無勾串共
    犯、證人及湮滅證據之虞，顯無續為羈押之必要性，又被告
    家中幼子日前攜帶違禁物進入校園，更於校內吸煙，須被告
    教養以導回正途，請本院准予被告具保云云。
二、按被告經法官訊問後，認為犯罪嫌疑重大，有逃亡或有事實
    足認為有逃亡之虞者，或所犯為死刑、無期徒刑或最輕本刑
    為五年以上有期徒刑之罪者，非予羈押，顯難進行追訴、審
    判或執行者，得羈押之，刑事訴訟法第101條第1項第1 款、
    第3 款分別定有明文。查聲請人即被告甲○○因違反槍砲彈
    藥刀械管制條例等案件，前經本院認犯罪嫌疑重大，有逃亡
    或有事實足認有逃亡之虞，且以被告所涉犯係最輕本刑五年
    以上有期徒刑之罪，有刑事訴訟法第101條第1項第1款、第3
    款情形，而有羈押之必要，執行羈押在案。茲查本件聲請人
    即被告甲○○因涉犯槍砲彈藥刀械管制條例等罪，經臺灣士
    林地方法院審理結果，認被告犯槍砲彈藥刀械管制條例第7
    條第4項之未經許可持有手槍罪、第12條第4項之未經許可持
    有子彈罪、刑法第302條第1項之剝奪他人行動自由罪、第30
    5條恐嚇危害安全罪、第346條第3 項恐嚇取財未遂罪，並定
    應執行有期徒刑10年在案，足見被告犯罪嫌疑重大，所犯並
    係最輕本刑五年以上有期徒刑之罪，而被告迄今否認犯行，
    本案雖仍應經本院審理，惟倘若法院最後判決結果非其所預
    期之罪刑，難期被告能服膺法院判決結果，其逃亡之誘因也
    隨之增加，有相當理由認其有逃亡之虞，非予羈押將難以確
    保審判、執行程序之順利進行，是聲請人於現階段之訴訟程
    序中，尚難有何羈押以外之方法代替之，自有予以羈押之必
    要。再審酌聲請人與共同被告楊杰凱等人所共同涉犯未經許
    可持有手槍、子彈及恐嚇危害安全等案件，係屬暴力型犯罪
    案件，對社會危害甚鉅，予以羈押，適足以防衛社會安全，
    並不違比例原則與最後手段原則。至聲請人主張已無勾串證
    人、共犯、湮滅證據之虞，應無續予羈押之必要云云，然有
    無串證、滅供之虞，尚非本院據以羈押之理由，被告以此主
    張無羈押之必要等情，容有誤解。另被告以家中有幼子尚須
    教養等情，執為聲請具保停止羈押之原因，亦非法定應予停
    止羈押之事由，是被告羈押原因尚未消滅，所請具保停止羈
    押，自難准許，應予駁回。
三、據上論斷，應依刑事訴訟法第412條，裁定如主文。
中    華    民    國    99    年     7    月    28    日
                  刑事第八庭審判長法  官  張傳栗
                                  法  官  黃斯偉
                                  法  官  劉嶽承
以上正本證明與原本無異。
如不服本裁定，應於收受送達後五日內向本院提出抗告狀。
                                  書記官  何仁崴
中    華    民    國    99    年    7     月    28    日

司法院資訊處製作；財團法人民間司法改革基金會備份。
